# 子公司与分公司的探讨

提问人：jackiechen8623 时间：2017-05-09 14:58:21
背景： 1 、被审计单位A公司向国外投资一家B公司； 2 、根据商务部的《企业境外投资证书》，公司类型为子公司； 3 、根据当期批准文件的翻译，翻译过来是分公司；
问题： 目前，被审计单位A公司拟进行IPO审计，项目组是否应将B公司列为子公司进行核算。

回答人：chenyiwei
这是一个法律问题，依据B的注册所在国法律是否承认其独立法人资格而定，并不取决于国内的批准证书。